# 售后回租

提问人：资深会计 2010 时间：2015-08-12 21:58:28
请教：企业融资困难就想到售后回租方式借款，但不是实质上的售后回租，不存在售后回租这回事，只是签订了一份售后回租合同，按这份合同借款还本付息，审计时对此业务能发表什么审计意见

回答人：chenyiwei
如果该事项的会计处理符合准则规定（作为以资产为质押的借款处理），且在报表附注中对该交易安排作出了充分、恰当的披露（包括各项交易要素、资产所有权受到限制的情况等），则此问题应不会成为导致发表非无保留审计意见的理由。我们发表审计意见的内容是财务报表是否符合企业会计准则的规定，而不是对该业务本身是否符合监管法律法规。

提问人：资深会计 2010 时间：2015-08-13 10:17:48
我认为如果有这么多资产就不存在报告类型问题，只需在附注中充分批露就行

回答人：chenyiwei
会计上对融入的资金仍按借款处理。同时应对签订此类虚假合同融资可能招致的处罚的财务影响予以谨慎预计和充分披露。在此前提下，该问题不会成为导致非无保留审计意见的理由。

提问人：jangyanbo 时间：2015-12-27 20:44:43
陈老师好！请问售后回租如果出租人变更了利率的情况下！ 问题 1 ：是否需要重新计算实际利率呢？ 问题 2 ：变更了利率的情况下如何进行会计处理呢 问题 3 ： 2011 年假如按照5%的名义利率计算的利息是 100 万元（扣除增值税）， 2012 年 5 月变更利率为4%的利息是 90 万元（扣除增值税），请问未确认的融资费用摊销的最终总额是 90 万元还是 100 万元呢！

回答人：chenyiwei
售后回租如果构成融资租赁，则本质上属于以租赁资产为抵押的借款，对其利率的调整可以参照一般借款的利率调整进行会计处理。
如果合同约定的利率就是浮动利率，根据市场基准利率的变动情况进行相应的自动浮动，则此类情况下的实际利率等于名义利率，直接按调整后的浮动利率确认利息费用即可，无特殊问题。 如果属于修改合同条款，变更实际利率，则应当于变更后的实际利率生效之日重新将未来现金流量按新的实际利率进行折现，重新折现后的金额与原账面价值之间的差额计入损益，后续按新的实际利率确认利息支出。